【裁判字號】    97,消債更,1654
【裁判日期】    980205
【裁判案由】    更生事件
【裁判全文】
臺灣板橋地方法院民事裁定          97年度消債更字第1654號
聲  請  人  甲○○
代  理  人  蔡富強律師
上列當事人因消費者債務清理事件聲請更生，本院裁定如下：
    主  文
聲請人甲○○自中華民國九十八年二月五日下午四時起開始更生
程序。
本件得由司法事務官進行更生程序。
    理  由
一、按法院開始更生程序之裁定，應載明其年、月、日、時，並
    即時發生效力；又法院裁定開始更生或清算程序後，得命司
    法事務官進行更生或清算程序，消費者債務清理條例第45條
    第1項、第16條第1項前段分別定有明文。
二、本件聲請人主張其因有不能清償債務之虞，目前債務總金額
    為新臺幣（下同）828,536 元，消費者債務清理條例施行後
    ，前已提出債權人清冊，以書面向最大債權金融機構臺北富
    邦商業銀行股份有限公司（下稱：富邦銀行）請求共同協商
    債務清償方案，惟富邦銀行之協商條件要求聲請人每月償還
    6,000 元，直至清償完全部本金加上違約金、利息之負債金
    額，而其工作月薪收入平均僅約26,000元，扣除勞健保後，
    還要負擔每月9,000 元之房租，加上妻為越南籍，因女兒幼
    年需照顧無法外出工作，且長女8 歲、次女6 歲均在就學當
    中，長女課後之學校安親1 學期需8,000 元，次女公立幼稚
    園學費則平均每月需4,000 元，再一家4 口衣食雜支開銷省
    吃簡用每月要6,000 元，因此，其每月只剩3,000 元可運用
    ，一家還需不能生病或意外，否則聲請人根本連生活費都沒
    有，因此雙方協商終告不成立，且其無擔保或無優先權之債
    務總額既未逾1,200 萬元，復未經法院裁定開始清算程序或
    宣告破產，自得依法向法院聲請更生，如裁定開始更生，其
    願每月清償3,000 元，以1 個月為1 期，更生期間8 年，總
    計償還金額為288,000 元，約為目前債務金額之3 成，懇請
    裁定開始更生等語。
三、經查，聲請人所主張之上開事實，業據其提出前置協商不成
    立通知書、富祥公寓大廈管理維護公司所開立之支票、房屋
    租賃契約書、財團法人金融聯合徵信中心債權人清冊、文氏
    翠嬌財政部臺灣省北區國稅局綜合所得稅各類所得資料清單
    、戶口名簿、臺北縣三重市光復國民小學繳費收據等件附卷
    可稽，應可認為真正，此外，本件又查無聲請人有消費者債
    務清理條例第6 條第3 項、第8 條或第46條各款所定駁回更
    生聲請之事由存在，則聲請人聲請更生，應屬有據，爰裁定
    如主文，並依首開條文規定命本件得由司法事務官進行更生
    程序。
四、至聲請人於更生程序開始後，應另提出足以為債權人會議可
    決或經法院認為公允之更生方案以供採擇，俾免更生程序進
    行至依消費者債務清理條例第61條規定應行清償之程度，附
    此說明。
中    華    民    國    98    年    2     月    5    日
                  民事第三庭  法  官  邱靜琪
上為正本係照原本作成
本件不得抗告
本裁定已於98年2月5日下午4時公告。
中    華    民    國    98    年    2     月    5     日
                              書記官  白俊傑


司法院資訊處製作；財團法人民間司法改革基金會備份。
